臺灣高等法院刑事判決
111年度上訴字第1118號
上  訴  人  
即  被  告  許惟敦


選任辯護人  葉展辰律師
            謝憲愷律師
            林珊玉律師 
上  訴  人  
即  被  告  林琮育


選任辯護人  王聖傑律師
            蔡閔涵律師                
上列上訴人因毒品危害防制條例案件，不服臺灣桃園地方法院11
0年度訴字第934號，中華民國111年1月20日第一審判決（起訴案
號：臺灣桃園地方檢察署110年度偵字第4918號），提起上訴，
本院判決如下：
    主  文
上訴駁回。
甲○○緩刑伍年，緩刑期內付保護管束，並應於本判決確定後陸個
月內，接受陸小時之法治教育課程，以及向檢察官指定之政府機
關、政府機構、行政法人、社區或其他符合公益目的之機構或團
體提供壹佰貳拾小時之義務勞務。
    事  實
一、乙○○已預見毒品咖啡包可能遭任意添加不同種類之毒品，仍
    意圖營利，基於縱使所販賣之咖啡包混合二種以上毒品，亦
    不違背其本意之販賣第三級毒品而混合二種以上毒品、販賣
    第四級毒品不確定故意，於民國110年1月5日下午5時54分前
    之某時，透過如附表一編號三所示行動電話，連結網際網路
    登入社群網站TikTok（下稱抖音），以暱稱「敦．好友」、
    「敦」（為同一帳號「@wei_dun」顯示之不同暱稱）在某影
    片留言區中，張貼「新北需要支援找我」之兜售毒品訊息。
    適桃園市政府警察局桃園分局警員執行網路巡察勤務而查悉
    上開訊息，即佯裝為毒品買家，以私訊方式與乙○○聯繫，乙
    ○○則於與警員交換通訊軟體微信（下稱微信）聯絡方式後，
    透過如附表一編號四所示行動電話，連結網際網路登入微信
    ，以帳號「ddddd2486」與警員談妥以新臺幣（下同） 17,5
    00元之價格，販賣含有如附表一編號一「說明」欄所示成分
    之毒品咖啡包50包，雙方並約定在位於桃園市○○區○○○○街00
    0號之「紫晴汽車旅館」進行交易。
二、嗣乙○○以微信撥打網路電話予從事白牌計程車駕駛工作之甲
    ○○，欲委請甲○○駕車搭載其前往上址汽車旅館，且於對話中
    暗示其身上帶有違禁物品。甲○○已預見乙○○此行目的係為交
    易毒品，且其種類可能混合二種以上毒品，而甲○○原先拒絕
    乙○○之要求，然仍為賺取車資，基於縱使提供販賣毒品助力
    ，亦不違背其本意之幫助販賣第三級毒品而混合二種以上毒
    品以營利、幫助販賣第四級毒品以營利不確定故意，透過如
    附表一編號五所示行動電話聯繫乙○○，表示決定以2,500元
    為代價，接受搭載乙○○之委託，並於110年1月6日下午2、3
    時許，自新北市○○區○○街00號前，駕駛車牌號碼000-0000號
    自用小客車搭載乙○○前往上址汽車旅館。於110年1月6日下
    午4時56分許，乙○○、甲○○抵達位在上址汽車旅館附近之桃
    園市○○區○○○○街000號前，在乙○○將上述毒品咖啡包交付予
    喬裝買家之警員時，經警員表明身分而查獲，其販賣行為因
    而止於未遂，並為警員扣得如附表一所示之物。
三、案經桃園市政府警察局桃園分局報告臺灣桃園地方法院檢察
    署檢察官偵查起訴。　　
    理  由
壹、證據能力：
　　本院認定犯罪事實所憑之供述證據及非供述證據，檢察官、
    被告及其等辯護人於本院準備程序時均未爭執證據能力，且
    迄本院言詞辯論終結前均未聲明異議(見本院卷第86頁至第8
    8頁、第148頁至第151頁），且查無證據足認係公務員違背
    法定程序取得，亦無顯不可信或不得作為證據之情形，經本
    院於審判期日依法進行調查提示，均有證據能力。
貳、實體認定：
一、被告乙○○部分：
　㈠被告乙○○就所涉販賣第三級毒品而混合二種以上之毒品未遂
    、販賣第四級毒品未遂等犯行，於原審及本院審理時均坦認
    不諱（見原審卷㈡第234頁、本院卷第154頁），並經同案被
    告甲○○於警詢、檢察官偵訊時證述明確（見偵卷第49頁至第
    57頁、第157頁至第163頁），且有警員惠譯賢、徐揚竣出具
    之職務報告、查獲現場照片及對話錄音譯文、扣案物照片、
    抖音及微信頁面截圖、桃園市政府警察局刑事警察大隊科技
    犯罪偵查隊數位鑑識報告、桃園分局真實姓名與尿液、毒品
    編號對照表、內政部警政署刑事警察局刑鑑字第1000005715
    號鑑定書、原審勘驗上開車輛行車紀錄器檔案之勘驗筆錄（
    內容詳如附表二所示）等在卷可稽（見偵卷第71頁至第73頁
    、第87頁至第103頁、第207頁至第219頁、第243頁、原審卷
    ㈡第172頁至第175頁），及扣案如附表一所示之物為證，足
    認被告乙○○上揭任意性自白即與事實相符，堪以採信。
　㈡毒品危害防制條例所規定之販賣毒品罪，雖未明示「營利之
    意圖」為其犯罪構成要件，然「販賣」一語，在文義解釋上
    當然已寓含有買賤賣貴，而從中取利之意思存在。且從商業
    交易原理與一般社會觀念而言，販賣行為在通常情形下，仍
    係以牟取利益為其活動之主要誘因與目的。又政府為杜絕毒
    品氾濫，毒害人民甚深，再三宣導民眾遠離毒品、媒體報導
    既深且廣，對於禁絕毒品之政策，應為大眾所熟悉。再政府
    對於查緝施用、轉讓及販賣毒品無不嚴格執行，且販賣毒品
    罪係重罪，若無利可圖，衡情一般持有毒品者，當不致輕易
    將持有之毒品交付他人。況販賣毒品係違法行為，非可公然
    為之，且有其獨特之販售路線及管道，亦無公定之價格，復
    可任意增減其分裝之數量，而每次買賣之價量，亦可能隨時
    依市場貨源之供需情形、交易雙方之關係深淺、資力、對行
    情之認知、查緝之寬嚴，及購買者被查獲時供述購買對象之
    可能性風險評估等事由，而異其標準，非可一概而論。是販
    賣之利得並不固定，然縱使販賣之人從價差或量差中牟利方
    式雖異，其意圖營利之非法販賣行為仍為相同。依被告乙○○
    於原審準備程序中之供述（見原審卷㈡第74頁），其於本案
    販售毒品咖啡包，每包可賺取100元，可見若交易成功，被
    告乙○○得以從中賺取價差獲利，足見其確係基於營利之意圖
    ，而為本案販賣毒品未遂之犯行無疑。
　㈢公訴意旨認被告乙○○張貼上述兜售毒品訊息之抖音帳號暱稱
    為「敦．好友」，然據卷內抖音頁面截圖所示（見偵卷第89
    頁至第94頁），該訊息貼文者之暱稱，先後顯示為「敦．好
    友」、「敦」，因帳號圖片相同，且被告乙○○於原審準備程
    序中表示此等訊息皆為其使用抖音帳號所張貼（見原審卷㈡
    第74頁），足認應為同一抖音帳號「@wei_dun」顯示之不同
    暱稱。又公訴意旨認本案交易之毒品咖啡包，含有4-甲基甲
    基卡西酮、硝甲西泮、硝西泮等毒品成分，惟依卷附內政部
    警政署刑事警察局刑鑑字第1000005715號鑑定書之記載（見
    偵卷第243頁），該等毒品咖啡包內尚檢出第三級毒品芬納
    西泮成分。是此部分公訴意旨，各應予補充、更正。
　㈣公訴意旨另以被告乙○○明知4-甲基甲基卡西酮、硝甲西泮、
    硝西泮分別為第三級、第四級毒品，且係與被告甲○○基於販
    賣第三級、第四級毒品之犯意聯絡為本案犯行。然據被告乙
    ○○於檢察官偵訊及原審審理時所述，其皆僅稱所販賣者為「
    毒品咖啡包」，而未表明「明知」其中之毒品成分為何。本
    院考量該等毒品咖啡包內所驗得之毒品成分，係混合二種以
    上並分屬第三級、第四級之毒品，且非如愷他命等較為常見
    之毒品種類，尚難遽認被告乙○○對咖啡包所含各毒品成分均
    清楚知悉。惟此種以咖啡包、果汁包形式販售、透過沖泡方
    式施用之毒品，本經常遭任意添加不同種類之毒品，故仍可
    認被告乙○○就該等毒品咖啡包內含有第三級、第四級毒品成
    分，且係混合二種以上毒品一情有所預見。此外，本院認定
    被告甲○○係基於幫助販賣毒品以營利之犯意為上開犯行（詳
    後二所述），故亦難認為被告乙○○與被告甲○○間具有販賣毒
    品以營利之犯意聯絡。是認被告乙○○係意圖營利，基於縱使
    所販賣之咖啡包混合二種以上毒品亦不違背其本意之販賣第
    三級毒品而混合二種以上毒品、販賣第四級毒品不確定故意
    ，而為本案犯行無訛。此部分公訴意旨，容有未合，應予更
    正。
二、被告甲○○部分
　㈠被告甲○○於本院審理時坦認上情不諱(見本院卷第154頁)，並
    有如下之證據，足佐被告上揭自白之真實性：
　⒈被告甲○○以如附表一編號五所示行動電話與被告乙○○聯繫，
    並接受被告乙○○之委託，於110年1月6日下午2、3時許，自
    新北市○○區○○街00號前駕駛車輛搭載被告乙○○前往上址汽車
    旅館，嗣於同日下午4時56分許，被告甲○○、乙○○抵達桃園
    市○○區○○○○街000號前，且於該處為警查獲等情，業據被告
    甲○○於檢察官偵訊、原審審理時均自承不諱，並經同案被告
    乙○○於警詢、檢察官偵訊時證述明確（見偵卷第23頁至第31
    頁、第157頁至第163頁），且有原審上開勘驗筆錄（內容詳
    如附表二所示）、警員職務報告、數位鑑識報告、查獲現場
    照片及對話錄音譯文、扣案物照片等附卷為憑（見偵卷第71
    頁至第73頁、第87頁至第88頁、第207頁至第219頁、原審卷
    ㈡第172頁至第175頁），及如附表一所示之物扣案足佐。
　⒉參以被告乙○○於警詢中供稱：我第一次打給甲○○的時候他說
    我身上有東西的話他不要載我，第二次他自己打給我問我說
    是要到桃園嗎，我就開價2,500元給他，「東西」就是毒品
    咖啡包，我第一次打給他的時候有暗示他有違禁品，並說我
    要把這些違禁品拿給別人，所以第一次他是拒絕的等語（見
    偵卷第25頁至第26頁）；嗣於檢察官偵訊時供稱：當時我主
    動聯絡甲○○問他可否載我到桃園，他說有載人到桃園，但身
    上有東西的話他不要，我說好吧，然後就把電話掛掉，接著
    過沒幾分鐘甲○○自己打電話來跟我確認我是不是要到桃園，
    我說對，感覺甲○○有點猶豫，我就跟甲○○開價說不然2,500
    元請他載我過去，甲○○就說好等語（見偵卷第160頁），可
    知被告甲○○在與被告乙○○電話聯繫時，即已有所認識並預見
    被告乙○○前往桃園係為交付法律禁止之違禁物予他人，因而
    被告甲○○原先對被告乙○○表示拒絕，是被告甲○○已預見乙○○
    係前往交易毒品，仍答允載送，此觀被告甲○○於警詢供稱：
    在搭載乙○○過程中閒聊的時候，我隱隱約約知道他可能是帶
    違禁品...有猜測他要做非法的事情等語（見偵卷第53頁至
    第54頁）亦明。復依被告乙○○上開所述，被告甲○○為賺取車
    資，再次撥打電話予被告乙○○，並在該次通話中表示決定以
    2,500元為代價，接受搭載乙○○之委託，綜此，足認被告甲○
    ○在駕車搭載被告乙○○前往上址汽車旅館時，主觀上存有縱
    使提供販賣毒品助力亦不違背其本意之不確定故意屬實。
　⒊再者，依附表二所示之勘驗筆錄（經原審於勘驗時向被告甲○
    ○確認，筆錄中A男為被告甲○○，B男為某被告乙○○之友人《下
    稱B男》，C男為被告乙○○，見原審卷㈡第175頁），被告甲○○
    在出發前曾向被告乙○○及B男陳稱「我原本說不想接啊，可
    是後來，幹，最近太缺錢了」（編號一）等語，此即與乙○○
    所證述原先被告甲○○表示拒絕，後仍為賺取車資而答應委託
    之聯繫過程互核一致。被告甲○○又於駕車過程中向被告乙○○
    提及「怎麼會有人下午在喝的啊」（編號五）、「你一個放
    他多少」、「所以你一個賺50一個賺75，五千塊左右」（編
    號六）、「你朋友被衝過，他還敢賣喔」（編號八）、「有
    送當然是有啊，但不太喜歡送，車牌被記很麻煩」（編號九
    ）等語。此部分對話中雖均未言明所指涉者為何，然一般在
    談論非法之毒品交易時，本常以暗語或其他隱諱方式為之，
    此見卷內警員與被告乙○○商談交易細節之對話紀錄中，皆未
    使用「毒品」、「咖啡包」等用字亦可明瞭。而被告甲○○所
    稱「喝的」即與毒品咖啡包之施用方式相符，「一個賺50一
    個賺75」或係指販賣毒品賺取之利潤，「你朋友被衝過」或
    係指被告乙○○之友人曾為警查獲，「有送當然是有啊，但不
    太喜歡送，車牌被記很麻煩」則或指若協助交付毒品可能在
    偵查機關留下紀錄而造成困擾，堪認被告甲○○已知被告乙○○
    係從事與毒品有關之不法事業。再者，倘被告甲○○所談論者
    未涉及不法，自無使用如此晦暗不明用語之必要，更徵其與
    被告乙○○談論之內容與毒品相關。此外，對話中所提及「一
    個賺50一個賺75」等語，亦可據以認定被告甲○○知悉被告乙
    ○○此行目的係為賺取金錢獲利等情無訛。
　㈡綜上，足認被告甲○○之任意性自白即與事實相符，是被告甲○
    ○於駕車搭載被告乙○○時，具有幫助販賣第三級毒品而混合
    二種以上毒品以營利、幫助販賣第四級毒品以營利之不確定
    故意，堪以認定。
　㈢至公訴意旨認被告甲○○與被告乙○○係基於販賣第三級、第四
    級毒品之犯意聯絡而為本案犯行。惟販賣毒品罪之構成要件
    ，應係行為人意圖營利，而與購毒者就毒品買賣之重要事項
    （如販賣之毒品種類、數量、價格）達成合致後，前往約定
    地點交易毒品，至行為人如何前往前述約定之地點，並非所
    問。以本案情節為例，被告乙○○與喬裝買家之警員談妥毒品
    買賣細節後，其如何前往上址汽車旅館進行交易，無論是步
    行、搭乘大眾運輸工具、自行駕車，或乘坐被告甲○○駕駛之
    白牌計程車，均不影響被告乙○○所為該當於販賣毒品罪一事
    。被告甲○○既未代被告乙○○商談毒品買賣內容，或為其交易
    毒品，僅是駕車搭載被告乙○○使其便於抵達約定之交易地點
    ，其所為自非屬販賣毒品罪之構成要件行為。另依卷內被告
    甲○○之辯護人所提出之大都會車隊計程車試算車資查詢頁面
    所載（見原審卷㈡第199-9頁），自被告甲○○駕車出發之新北
    市○○區○○街00號前，至目的地即上址汽車旅館，搭乘一般計
    程車之單趟車資預估為1,035元，來回即為2,070元，考量白
    牌計程車所提供之隱私性、便利性，及依卷附查獲現場照片
    所示（見偵卷第87頁），被告甲○○駕駛之上開車輛為市價較
    高之賓士（Mercedes-Benz）廠牌，其以2,500元為代價，接
    受被告乙○○之委託，尚與常情無違，因而無法推斷此2,500
    元之車資，為搭載被告乙○○前去交易毒品而特別約定之高額
    報酬，自無法逕認被告甲○○係以自己犯罪之意思，參與被告
    乙○○之販賣毒品犯行。故本院認被告甲○○應係以幫助販賣毒
    品以營利之不確定故意，幫助被告乙○○為上開犯行。此部分
    公訴意旨應予更正，而被告甲○○之辯護人主張被告甲○○所為
    屬幫助犯，為有理由。
三、綜上所述，被告2人犯行均堪認定，應依法論科。
四、論罪
　㈠4-甲基甲基卡西酮、硝甲西泮、芬納西泮皆為毒品危害防制
    條例第2條第2項第3款所規定之第三級毒品，硝西泮則為同
    條項第4款所規定之第四級毒品，而扣案如附表一編號一所
    示毒品咖啡包，於同一包裝內檢出上述不同毒品成分，屬混
    合二種以上毒品之情形，應依毒品危害防制條例第9條第3項
    規定，適用其中最高級別毒品（於本案為第三級毒品）之法
    定刑，並加重其刑。另被告甲○○駕車搭載被告乙○○前往交易
    毒品，其行為係基於幫助販賣毒品以營利之不確定故意，提
    供販賣毒品構成要件行為以外之助力，為幫助犯。
　⒈核被告乙○○所為，係犯毒品危害防制條例第4條第6項、第3項
    、第9條第3項之販賣第三級毒品而混合二種以上之毒品未遂
    罪，及毒品危害防制條例第4條第6項、第4項之販賣第四級
    毒品未遂罪。被告乙○○持有第三級毒品純質淨重5公克以上
    之低度行為，為其販賣未遂之高度行為所吸收，不另論罪。
　⒉核被告甲○○所為，係犯刑法第30條第1項、毒品危害防制條例
    第4條第6項、第3項、第9條第3項之幫助販賣第三級毒品而
    混合二種以上之毒品未遂罪，及刑法第30條第1項、毒品危
    害防制條例第4條第6項、第4項之幫助販賣第四級毒品未遂
    罪。
　㈡公訴意旨認被告2人就上開犯行為共同正犯，容有誤會，而就
    被告甲○○所涉部分，因正犯、幫助犯僅係行為態樣不同，未
    涉及論罪法條變更，故由法院逕予更正。又公訴意旨就被告
    2人所涉販賣第四級毒品部分，皆援引毒品危害防制條例第9
    條第3項規定，亦有未恰，應予更正。
　㈢被告2人分別以一行為同時觸犯上開各罪名，均為想像競合犯
    ，應各依刑法第55條前段規定，從一重處斷，即對被告乙○○
    論以販賣第三級毒品而混合二種以上之毒品未遂罪，對被告
    甲○○論以幫助販賣第三級毒品而混合二種以上之毒品未遂罪
    。
　㈣就被告2人於本案所構成刑之加重、減輕事由，分述如下：
　⒈被告2人均犯毒品危害防制條例第4條之罪而混合二種以上之
    毒品，皆應依毒品危害防制條例第9條第3項規定，適用販賣
    第三級毒品罪之法定刑並加重其刑。
　⒉被告乙○○已著手實施販賣毒品犯行，然因警員自始即不具購
    買真意，實際上無法真正完成交易，其販賣第三級毒品而混
    合二種以上之毒品行為尚屬未遂，而被告甲○○所涉犯行亦為
    未遂，考量該等犯行造成之法益侵害較小，均依刑法第25條
    第2項規定，按既遂犯之刑減輕之。
　⒊被告乙○○於偵訊、原審及本院審理中，就其販賣第三級毒品
    而混合二種以上之毒品未遂犯行皆自白，應依毒品危害防制
    條例第17條第2項規定減輕其刑。
　⒋被告甲○○所為係幫助犯，業如前述，是依刑法第30條第2項規
    定，按正犯之刑減輕之。
　⒌被告2人分別適用上開刑之加重、減輕規定，均應依刑法第70
    條、第71條第1項規定先加後減，再遞減之。
　⒍被告2人之辯護人皆主張本案應依刑法第59條規定酌減其刑等
    語（見原審卷㈡第85頁至第89頁、第199-2頁、第235頁至第2
    36頁）。然觀本案毒品交易之咖啡包數量多達50包，且另自
    被告乙○○處扣得毒品咖啡包32包，犯罪情節並非輕微，且被
    告乙○○、甲○○經依法遞減其等刑度後，已緩和原法定刑度之
    嚴峻，容無情輕法重之憾，是本案尚難認為被告2人有何顯
    可憫恕之處，當無從再依刑法第59條之規定酌減其等刑度。
參、維持原判決之理由：
一、原審調查後，認被告2人分別係犯販賣第三級毒品而混合二
    種以上之毒品未遂罪及販賣第四級毒品未遂罪；幫助販賣第
    三級毒品而混合二種以上之毒品未遂罪及幫助販賣第四級毒
    品未遂罪，事證明確，適用毒品危害防制條例第4條第6項、
    第3項、第9條第3項、第17條第2項、第19條第1項，刑法第1
    1條前段、第30條第1項、第2項、第25條第2項、第55條、第
    38條第1項，並以行為人之責任為基礎，審酌被告被告乙○○
    因貪圖不法利益，著手實施販賣毒品行為，被告甲○○預見被
    告乙○○行程之目的係為交易毒品，仍為賺取車資而駕車搭載
    被告乙○○，若其2人所為既遂，將危害社會治安及國民健康
    ，且助長國內施用毒品之歪風，又因施用毒品而散盡家財、
    連累家人，或為購買毒品鋌而走險者，更不可勝計，對社會
    秩序造成相當程度之侵害，應予非難，並考量被告乙○○犯後
    始終坦認，被告甲○○則於本院審理時坦白犯罪之態度，兼衡
    被告2人之智識程度、於警詢中自陳之家庭經濟狀況、被告
    乙○○患有先天性心臟病（心房、心室中隔缺損）、具弱勢兒
    童及少年生活扶助身分、依被告乙○○於原審審理中提出之資
    料（見原審卷㈡第95頁至第117頁）所示其就學及工作情形、
    其親屬之健康情況及遭非自願離職之情事；被告甲○○於本院
    審理時所提出向伊甸社會福利基金會2015至2021年度之捐款
    收據、向財團法人陽光社會福利基金會之捐款感謝回函、在
    學就學證明書（見本院卷第119頁至第135頁），及被告2人
    為本案犯行之動機、目的、手段、所生危害、本案毒品交易
    約定販賣之數量及價格等一切情狀，分別量處有期徒刑2年2
    月、2年。經核原審認事用法俱無違誤，量刑及沒收之說明
    （詳後四、所述）亦屬妥適，應予維持。
二、被告甲○○前未曾因故意犯罪受有期徒刑以上刑之宣告，素行
    尚可，此有本院被告前案紀錄表在卷可稽（見本院卷第65頁
    ），其為白牌計程車司機，考量其本案於初接到被告乙○○之
    電話，欲委託其搭載前往交易毒品時，被告甲○○原拒絕載送
    ，嗣為經濟因素之考量或心存僥倖，而答允被告乙○○之委託
    ，以賺取計程車資，是被告甲○○於本案係一時失慮偶罹刑典
    ，信其經此偵、審程序，當知警惕，無再犯之虞，本院斟酌
    上情，因認被告甲○○所宣告之刑以暫不執行為適當，爰依刑
    法第74條第1項第1款規定予以宣告緩刑5年。另為導正被告
    之偏差行為，使其於緩刑期內能深知警惕，強化法治觀念，
    避免再度犯罪，爰併依刑法第74條第2項第5、8款規定，諭
    知被告應於緩刑期內向檢察官指定之政府機關、政府機構、
    行政法人、社區或其他符合公益目的之機構或團體提供120
    小時之義務勞務，並接受6小時之法治教育課程，併依刑法
    第93條第1項第2款規定，諭知於緩刑期間付保護管束。若被
    告違反上開負擔情節重大，仍得由檢察官依法聲請撤銷上開
    緩刑之宣告，附此敘明。
三、至被告乙○○之辯護人主張給予被告乙○○緩刑之宣告等語。惟
    原審已審酌上述量刑事由，對被告乙○○量處有期徒刑2年2月
    （此部分上訴駁回），是被告乙○○所宣告之刑即未合於緩刑
    之要件，自無從併予宣告緩刑，附此敘明。
四、沒收
　㈠扣案如附表一編號一所示毒品咖啡包82包，確檢出如附表一
    編號一「說明」欄所示第三級、第四級毒品成分，為不受法
    律保護之違禁物，均應依刑法第38條第1項規定，不問屬於
    犯罪行為人與否，予以宣告沒收。至鑑驗用罄之毒品，已不
    存在，自無庸宣告沒收。
　㈡扣案如附表一編號二所示包裝袋82個，係用以包裝上開毒品
    ，如附表一編號三至五所示行動電話共3支，依被告2人於本
    院準備程序中所述（見原審卷㈡第74頁至第75頁），分別係
    用於張貼兜售毒品訊息、與喬裝買家之警員聯絡，或被告2
    人間互相聯繫駕車前往上址汽車旅館事宜，皆為供本案販賣
    毒品犯行所用之物，應依毒品危害防制條例第19條第1項規
    定，不問屬於犯罪行為人與否，均予諭知沒收。
　㈢至扣案之行車紀錄器記憶卡，雖屬本案證物，然非供犯罪所
    用之物，是不予宣告沒收。又被告甲○○所駕駛之車牌號碼00
    0-0000號自用小客車，僅屬被告2人前往本案交易地點所使
    用之交通工具，難認與本案販賣毒品犯行具直接關聯性而得
    認係專供販賣毒品犯罪使用，故亦不予諭知沒收。另本案固
    認定被告甲○○以2,500元為代價，接受搭載被告乙○○之委託
    ，惟並無事證可認被告甲○○已收取該筆犯罪所得，本院就此
    自無從宣告沒收。　
五、上訴無理由之說明：
　㈠被告乙○○上訴意旨略以：
　⒈被告因甫出社會，不諳世事，於犯後已坦承全部犯行，對於
    其所犯下之過錯，願意給付相當金錢予國庫，堪認本件犯罪
    所生之危險或損害尚屬輕微，並無任何被害人，或涉及高危
    險性之第一級毒品。再者，被告實為弱勢兒童，具有先天性
    心臟疾病等情事，生活起居與一般人不同，有較為辛苦之情
    形，且被告首次犯行係因受生活所迫，卻必須面臨入監服刑
    之結果，不僅有過度評價之虞，更因監所環境而可能難收矯
    治之效果，被告已充分展現悔意，是原審未予被告酌減並諭
    知緩刑，容屬過苛。
　⒉毒品危害防制條例第9條規定有違憲之情形，此觀同條例第4
    條之販售各級毒品，已依據毒品危害之等級為刑度之區分，
    惟於同條例第9條卻未區分各該混合毒品之等級，一律加重
    其刑至二分之一，實難謂符合罪刑相當原則，而有違反比例
    原則之嫌，請求審酌該條文有違憲之虞，並向憲法法庭聲請
    違憲判決等語。
　㈡經查：
　⒈被告乙○○於本案尚無刑法第59條酌減其刑、第74條第1項第1
    款緩刑規定之適用，已如前述，被告乙○○及辯護人就此部分
    執詞提起上訴，為無理由。　　
　⒉另觀諸毒品危害條例第9條第3項之立法理由略謂：「本條第
    三項所稱之混合，係指將二種以上之毒品摻雜調合，無從區
    分而言（如置於同一包裝）。依目前毒品查緝實務，施用混
    合毒品之型態日益繁多，且因混合毒品之成分複雜，施用後
    所造成之危險性及致死率均高於施用單一種類者，為加強遏
    止混合毒品之擴散，爰增訂第三項，規定犯第四條至第八條
    之罪，而有混合二種以上毒品之情形者，加重其刑至二分之
    一。另本項係屬分則之加重，為另一獨立之犯罪型態，如其
    混合二種以上毒品屬不同級別，應依最高級別毒品所定之法
    定刑，並加重其刑至二分之一，例如販賣混合第三級及第四
    級毒品者，依販賣第三級毒品之法定刑處斷，並加重其刑至
    二分之一；如屬同一級別者，因無從比較高低級別，則依各
    該級別毒品所定之法定刑，加重其刑至二分之一，併予敘明
    。」等詞，是依上揭說明，對於混合不同等級毒品之加重，
    非無分別，且符合保護國民身心健康之目的，又所謂加重其
    刑至二分之一，祇為最高度之規定，並無最低度之限制，法
    院於二分之一以下範圍內，如何加重，仍有自由裁量之權，
    非必加重二分之一，亦難認有違反比例原則之情事。辯護人
    上開主張，即有未合，無法採納。
　㈢被告甲○○上訴意旨略以：
　　被告甲○○並無分擔參與被告乙○○之販賣毒品犯行，且本案係
    釣魚偵查而未遂，並未實際產生毒品擴散之危害，相較於實
    際販毒者，被告甲○○僅為幫助販賣，且其犯罪情節對於法益
    之侵害程度顯然較輕，與被告乙○○之刑度應有區別，惟原審
    未能審酌被告二人參與犯罪程度之差異，而給予被告甲○○合
    於其犯罪情節之量刑，原審裁量顯然輕重失衡等語。
　㈣惟查，被告乙○○於本案犯罪不法內涵之評價，固應高於被告
    甲○○，然被告甲○○於本案並無毒品危害防制條例第17條第2
    項規定之適用，而被告乙○○則有該規定之適用，是本案被告
    2人經遞減輕刑度後，原審就被告2人分別量處有期徒刑2年2
    月、2年，已以行為人之責任為基礎，並斟酌刑法第57條各
    款所列情狀，於科刑欄內為具體說明，兼顧對被告有利與不
    利之科刑資料，並未逾越法定刑度，亦無濫用裁量權而有顯
    然失入或有失衡平之情形。被告甲○○及辯護人此部分上訴，
    尚無理由。
據上論斷，應依刑事訴訟法第368條，判決如主文。
本案經檢察官郭書綺提起公訴，檢察官謝志明到庭執行職務。
中　　華　　民　　國　　111 　年　　6 　　月　　1 　　日
                  刑事第二十庭  審判長法　官  王復生
　　　　　　　　　　　　　　　　　　　法　官  張紹省
　　　　　　　　　　　　　　　　　　　法　官  蕭世昌
以上正本證明與原本無異。
如不服本判決，應於收受送達後20日內向本院提出上訴書狀，其
未敘述上訴之理由者並得於提起上訴後20日內向本院補提理由書
（均須按他造當事人之人數附繕本）「切勿逕送上級法院」。
                                      書記官　吳建甫
中　　華　　民　　國　　111 　年　　6 　　月　　1 　　日
附錄：本案論罪科刑法條全文
毒品危害防制條例第4條
製造、運輸、販賣第一級毒品者，處死刑或無期徒刑；處無期徒
刑者，得併科新臺幣三千萬元以下罰金。
製造、運輸、販賣第二級毒品者，處無期徒刑或十年以上有期徒
刑，得併科新臺幣一千五百萬元以下罰金。
製造、運輸、販賣第三級毒品者，處七年以上有期徒刑，得併科
新臺幣一千萬元以下罰金。
製造、運輸、販賣第四級毒品者，處五年以上十二年以下有期徒
刑，得併科新臺幣五百萬元以下罰金。
製造、運輸、販賣專供製造或施用毒品之器具者，處一年以上七
年以下有期徒刑，得併科新臺幣一百五十萬元以下罰金。
前五項之未遂犯罰之。
毒品危害防制條例第9條
成年人對未成年人販賣毒品或犯前三條之罪者，依各該條項規定
加重其刑至二分之一。
明知為懷胎婦女而對之販賣毒品或犯前三條之罪者，亦同。
犯前五條之罪而混合二種以上之毒品者，適用其中最高級別毒品
之法定刑，並加重其刑至二分之一。
　　
附表一：
編號 名稱 數量 說明  一 毒品咖啡包 82包 毒品外觀：黃色粉末 驗前淨重：約579.99公克 （因鑑驗使用1.32公克） 檢驗結果：檢出4-甲基甲基卡西酮（純度約 　　　　　2%）、硝甲西泮（微量）、芬納 　　　　　西泮（微量）、硝西泮（微量） 　　　　　等成分，推估4-甲基甲基卡西酮 　　　　　純質淨重約11.59公克  二 包裝袋 82個 用以包裝編號一所示毒品  三 行動電話 1支 廠牌：IPHONE／所有人：乙○○ IMEI：000000000000000 （含門號0000000000號SIM卡1枚） 四 行動電話 1支 廠牌：IPHONE／所有人：乙○○ IMEI：000000000000000 五 行動電話 1支 廠牌：IPHONE／所有人：甲○○ IMEI：000000000000000 （含門號0000000000號SIM卡1枚） 

附表二：
編號 勘驗內容    一 【檔案名稱「FILE000000-000000F」部分】 Ａ男：我原本說不想接啊，可是後來，幹，最近太缺錢了。 　　　我被，先聽我講，我被（無法辨識對話內容）。 Ｃ男：快點啦，跟他約四點。 Ｂ男：好你就跟他說，你就開視訊跟他說，你在路上塞車不能 　　　急，急沒有用。他智障智障的，你要幫他看。 Ａ男：你是要開到裡面嗎？ Ｂ男：我跟你講，等一下，我看他們車庫有停車…    二 【檔案名稱「FILE000000-000000F」部分】 Ｂ男：你就停在車庫前面，讓他下去，你幫他看一下，假如前 　　　後都沒有車，也沒有覺得怪怪的，就叫他下去，然後他 　　　上車就直接走，假如怪怪的，你們就直接開走，你自己 　　　看他不會看，我很怕（無法辨識對話內容）。 Ａ男：我們不是有車板嗎？我在想要不要直接，要不要趁我直 　　　接上面拉車，你們都不要講（無法辨識對話內容）。 　　　你們都做了，下車，到定點我再叫另外一台。 Ｂ男：（無法辨識對話內容）。 Ａ男：北七喔你分多台一點就好了。    三 【檔案名稱「FILE000000-000000F」部分】 Ａ男：因為他們一定是這樣子嘛，我到時候會開。 Ｂ男：我覺得最好是固定的車，固定的四個，不要有不要有， 　　　就是，最好是固定的。 Ａ男：可是你們車子不能太明顯，你要讓他覺得說…不然拿個 　　　公事包也不錯，因為開雙Ｂ很容易被攔（無法辨識對話 　　　內容）。 Ｂ男：走那麼長快到你再從後面拿出來就好。 Ａ男：桃園哪裡？ Ｃ男：我等一下找給你。 Ａ男：你大概跟我講一下。 Ｃ男：宏昌十三街。 Ａ男：哪個市？ Ｃ男：桃園市。 Ｂ男：跟GOOGLE要去Ｂ的這個地方。 Ａ男：我用我手機導。 Ｂ男：車子好跑嗎現在（無法辨識對話內容）。   四 【檔案名稱「FILE000000-000000F」部分】 （車內播放音樂） Ａ男：所以五點是另外一個喔，所以五點… （車輛開始行駛） Ａ男：你身上沒有喔？都在後面喔？ Ｃ男：沒有，都在後面。 Ａ男：都在後面。   五 【檔案名稱「FILE000000-000000F」部分】 Ａ男：幹你娘，怎麼，怎麼會有人下午在喝的啊。三小。 Ｃ男：沒有啦他是先、先、先，他先跟我拿，然後還有客人要 　　　送，要喝，他先跟我放，我先放給他50。今天怎麼這麼 　　　塞。   六 【檔案名稱「FILE000000-000000F」部分】 Ｃ男：那兩個我是剛好都到差不多時間，我喬很久。 Ａ男：你喬一個…你放一個放他多少？ Ｃ男：啊？ Ａ男：你一個放他多少？ Ｃ男：（無法辨識對話內容）給我300，我放他，50包我給他 　　　350。 Ａ男：賺50。 Ｃ男：30包我給他375。 Ａ男：所以你一個賺50一個賺75，五千塊左右。 Ｃ男：五、六千，六、七千。 Ａ男：差不多。我朋友有人找我跑，幹你娘…   七 【檔案名稱「FILE000000-000000F」部分】 Ｃ男：（無法辨識對話內容）。 Ａ男：你朋友比較大？ Ｃ男：他太大了，他自己嘟（音譯），他自己嘟（音譯）。 Ａ男：啊？ Ｃ男：他自己做。 Ａ男：是喔。 Ｃ男：他拿給我一個不用200。   八 【檔案名稱「FILE000000-000000F」部分】 （不詳鈴聲響起，鈴聲結束後音樂繼續播放） Ａ男：你朋友被衝過，他還敢賣喔？ Ｃ男：啊？ Ａ男：他還敢賣？ Ｃ男：照跑，他老本行。 Ａ男：他放哪，他放哪裡？ Ｃ男：都放，他全放。 Ａ男：他自己在哪裡？ Ｃ男：啊？ Ａ男：他自己在哪裡？ Ｃ男：他自己，他人在板橋 Ａ男：喔。   九 【檔案名稱「FILE000000-000000F」部分】 Ｃ男：等一下到了，你覺得要叫他下來拿？ Ａ男：啊？ Ｃ男：等一下到了，你覺得要叫他下來拿？ Ａ男：對，應該叫他下來，不然呢？不然呢？不然你要，不然 　　　你要自己拿上去喔？ Ｃ男：你有送過嗎？ Ａ男：啊？ Ｃ男：你有送過嗎？ Ａ男：有送當然是有啊，但不太喜歡送，車牌被記很麻煩。 Ｃ男：啊？ Ａ男：車牌被記會很麻煩。   十 【檔案名稱「FILE000000-000000F」部分】 Ｃ男：那你覺得要叫他出旅館拿還是，直接，直接開到他們車 　　　庫？ Ａ男：我是不想進車庫（無法辨識對話內容）。我跟你講，你 　　　等一下就進去找他，我先在外面繞，沒問題你就拿下去 　　　找他。 Ｃ男：還是你覺得要叫他在旅館外面拿？ Ａ男：不行，他不會，他不會要。 Ｃ男：他、他如果跟我說好，他說在旅館外呢？ Ａ男：要不然你就問他說，你要送進去還是外面。 Ｃ男：他、他、他昨天跟我說都可以。 Ａ男：那你叫他出來拿。 Ｃ男：你說在旅館外？ Ａ男：不要在門口，我去找一個點，因為我不知道那附近長什 　　　麼樣子。